---
title: "応用計量経済分析演習（PBL） 課題02"
author: "j324247 平松瑠希"
date: "2026-09-16"
lang: ja
format:
  html:
    embed-resources: true
    toc: true
execute:
  echo: true
  message: false
  warning: true
---

```{r}
library(nycflights13)
library(tidyverse)
```

## （1）flightsの表示

```{r}
flights
```

## （2）glimpse()との表示の違い

```{r}
glimpse(flights)
```

`flights` はデータを表として表示し、先頭の行と、表示幅に収まる列を示す。表示しきれない行や列は省略される。

一方、`glimpse(flights)` は列ごとに1行を使い、全列の名前、型、先頭の値を表示する。どちらもデータ全体の行数と列数を示すが、`glimpse()` では列の構成を一覧で確認できる。

## （3）条件に合うフライトの抽出

### （a）1月1日に出発したフライト

```{r}
flights_jan1 <- flights |>
  filter(month == 1, day == 1)
flights_jan1
```

該当するのは `r nrow(flights_jan1)` 件である。

### （b）出発が2時間以上遅れたフライト

出発遅延時間 `dep_delay` の単位は分なので、120分以上を条件にする。

```{r}
flights_delayed <- flights |>
  filter(dep_delay >= 120)
flights_delayed
```

該当するのは `r nrow(flights_delayed)` 件である。出発遅延時間が欠損している行は条件を判定できないため、抽出結果には含まれない。

### （c）1月1日に出発し、出発が2時間以上遅れたフライト

```{r}
flights_jan1_delayed <- flights |>
  filter(month == 1, day == 1, dep_delay >= 120)
flights_jan1_delayed
```

該当するのは `r nrow(flights_jan1_delayed)` 件である。

### （d）到着空港がヒューストン市内のフライト

```{r}
flights_houston <- flights |>
  filter(dest == "IAH" | dest == "HOU")
flights_houston
```

該当するのは `r nrow(flights_houston)` 件である。

## （4）並べ替えと列の移動

### （a）距離の降順

```{r}
flights_distance <- flights |>
  arrange(desc(distance)) |>
  relocate(distance, .before = 1)
flights_distance
```

### （b）到着遅延時間の降順

```{r}
flights_arr_delay <- flights |>
  arrange(desc(arr_delay)) |>
  relocate(arr_delay, .before = 1)
flights_arr_delay
```

到着遅延時間が欠損している行は末尾に並ぶ。

## （5）月ごとの総フライト数と平均到着遅延時間

総フライト数は各月の全行を数える。平均到着遅延時間は、設問の指示に従って欠損値を除いて計算する。

```{r}
monthly_summary <- flights |>
  group_by(month) |>
  summarise(
    total_flights = n(),
    mean_arr_delay = mean(arr_delay, na.rm = TRUE),
    .groups = "drop"
  ) |>
  arrange(month)

knitr::kable(
  monthly_summary,
  digits = 2,
  col.names = c("月", "総フライト数", "平均到着遅延時間（分）")
)
```

平均到着遅延時間は表示時に小数第2位まで丸めた。負の値は、平均すると予定時刻より早く到着したことを表す。
